最高法院刑事裁定
111年度台抗字第1615號
抗  告  人  蔡泓易                     



上列抗告人因違反槍砲彈藥刀械管制條例等罪案件，不服臺灣高
等法院高雄分院中華民國111年10月21日定應執行刑之裁定（111
 年度聲字第1151號，聲請案號：臺灣高等檢察署高雄檢察分署1
11年度執聲字第529號），提起抗告，本院裁定如下：
    主  文
抗告駁回。
    理  由
本件原裁定以：抗告人即受刑人蔡泓易犯原裁定附表編號1至6
  （以下僅記載編號序列）所示6罪，經臺灣屏東、臺南、高雄
  等地方法院及原審法院先後判處如各該編號「宣告刑」欄所示
  之有期徒刑（以下所載主刑種類皆同），均經分別確定在案。
  而其中編號1至3所示之罪與其餘各罪分別係得易科罰金之罪與
  不得易科罰金之罪，合於刑法第50條第1項但書第1款情形，依
  同條第2項規定，必須由抗告人請求檢察官聲請定應執行刑。
  茲抗告人請求檢察官聲請就該6罪合併定其應執行之刑，有卷
  附抗告人之受刑人是否同意聲請定執行刑調查表可稽，因認檢
  察官據此聲請定應執行刑為正當，而裁定抗告人應執行3年9月
  。
抗告意旨略稱：法院就自由裁量權之行使，除須符合法律規定
  範圍之外部性界限外，尚應考量法律目的及理念所在此為自由
  裁量之內部界限，除不得踰越法律規定外，尚重教化功能，而
  非僅實現應報定義之觀念。參諸法院實務，有犯普通強盜分別
  判5年6月合計33年，定應執行6年6月；亦有犯恐嚇與詐欺共11
  6件合計24年1月，定應執行3年4月；以及有犯詐欺27次合計30
  年7月，定應執行4年。自抗告人整體犯罪型態、動機及目的以
  觀，對社會所產生之衝擊及危害遠低於上述各案，卻受有較重
  之定刑，可見本件定應執行刑，顯有失衡，請重新從輕給予抗
  告人合理、公平之裁定等語。
惟按：裁判確定前犯數罪者，併合處罰之。數罪併罰，分別宣
  告多數有期徒刑者，於各刑中之最長期以上，各刑合併之刑期
  以下，定其刑期，但不得逾30年。刑法第50條第1項前段、第5
  1條第5款分別定有明文。次按刑事訴訟法第370條第2項、第3
  項，已針對第二審上訴案件之定應執行刑，明定有不利益變更
  禁止原則之適用；而分屬不同案件之數罪併罰有應更定執行刑
  之情形，倘數罪之刑，曾經定應執行刑，再與其他裁判宣告之
  刑定應執行刑時，在法理上亦同受此原則之拘束。亦即，另定
  之執行刑，其裁量所定之刑期，不得較重於前定之執行刑加計
  後裁判宣告之刑或所定執行刑之總和。又數罪併罰定應執行刑
  之案件，係屬法院自由裁量之事項，法院所為刑之酌定如未逾
  越上開規定之外部性界限、定應執行刑之恤刑目的及不利益變
  更禁止原則，即不得指為違法。
㈠原裁定所論述檢察官聲請就附表所示6罪定應執行刑乙節，有卷
  內資料可稽。又其中編號1至3、4至5部分分別曾經定應執行6
  月、2年10月，與其餘未曾定應執行刑之編號6部分合計為4年
  ；原裁定於該附表所示6罪各刑中之最長期（2年）以上，各刑
  合併之刑期（4年8月）以下，酌定其應執行3年9月，並無逾越
  法律規定之外部性界限、定應執行刑之恤刑目的及不利益變更
  禁止原則之情事，應係法院裁量職權之適法行使，於法並無不
  合。
㈡個案情節不一，尚難比附援引。而執行刑之酌定，尤無必須按
  一定比例、折數衡定之理；是無從引用他案酌定應執行刑之比
  例，作為本案酌定之刑是否適法之判斷基準。
㈢上開抗告意旨所指各節，無非祇憑抗告人個人主觀意見，對原
  裁定適法裁量權之職權行使，任意指摘，實難認為可採。又原
  裁定並無應予撤銷更為裁定之事由，抗告意旨另請本院重新酌
  定應執行刑乙節，亦屬無據。
綜上，應認本件抗告為無理由，予以駁回。
據上論結，應依刑事訴訟法第412條，裁定如主文。
中　　華　　民　　國　　111 　年　　12　　月　　15　　日
                  刑事第四庭審判長法　官　林立華
                                  法　官  謝靜恒
                                  法　官  林瑞斌
                                  法　官  王敏慧
                                  法　官  李麗珠
本件正本證明與原本無異
                                  書記官  王唯育
中　　華　　民　　國　　111 　年　　12　　月　　20　　日